【裁判字號】    98,訴,2564
【裁判日期】    980923
【裁判案由】    毒品危害防制條例
【裁判全文】
臺灣板橋地方法院刑事判決              98年度訴字第2564號
公  訴  人  臺灣板橋地方法院檢察署檢察官
被      告  甲○○
上列被告因毒品危害防制條例案件，經檢察官提起公訴（98年度
毒偵字第4446號），本院依簡式審判程序判決如下：
    主  文
甲○○施用第一級毒品，累犯，處有期徒刑捌月。又施用第二級
毒品，累犯，處有期徒刑肆月。應執行有期徒刑拾月。
    事  實
一、甲○○前因施用毒品案件，經本院以94年度毒聲字第707 號
    裁定送觀察、勒戒後，認有繼續施用毒品之傾向，再經本院
    以94年度毒聲字第1430號裁定令入戒治處所施以強制戒治，
    嗣於民國95年3 月24日執行完畢出所，並由臺灣板橋地方法
    院檢察署檢察官以95年度戒毒偵字第170 號為不起訴處分確
    定。復因施用第一級、第二級毒品案件，經本院以96年度訴
    字第3960號刑事判決分別判處有期徒刑七月、三月，應執行
    有期徒刑八月確定，甫於97年12月15日縮刑期滿執行完畢。
二、詎甲○○仍未悛悔，復基於施用第二級毒品甲基安非他命（
    下稱甲基安非他命）之犯意，於98年4 月21日上午某時，在
    其位於臺北縣板橋市○○路○段188 巷9 弄34號3 樓之住處
    內，以將甲基安非他命粉末置入玻璃球吸食器後，再點火燒
    烤使其產生煙霧後加以吸食之方式，非法施用甲基安非他命
    一次；又基於施用第一級毒品海洛因（下稱海洛因）之犯意
    ，於98年4 月21日下午5 時許，在臺北縣板橋市○○路某親
    戚住處內，以將海洛因粉末摻水稀釋後，再以針筒注入身體
    之方式，非法施用海洛因一次。嗣於98年4 月22日凌晨1 時
    40分許，在臺北縣新莊市○○路○段8 號雅堤汽車旅館201
    號房間為警查獲，因其為列管毒品人口，而至臺北縣政府警
    察局新莊分局接受採尿檢驗，送驗結果呈鴉片類（嗎啡）及
    甲基安非他命類陽性反應，始知上情。
三、案經臺北縣政府警察局新莊分局報請臺灣板橋地方法院檢察
    署檢察官偵查起訴。
    理  由
一、本件被告甲○○所犯係死刑、無期徒刑、最輕本刑為三年以
    上有期徒刑以外之罪，其於準備程序中就被訴事實為有罪之
    陳述，經法官告知簡式審判程序之旨，並聽取公訴人及被告
    之意見後，本院業已於98年9 月9 日依刑事訴訟法第273 條
    之1 第1 項之規定，合議裁定由受命法官獨任進行簡式審判
    程序，合先敘明。
二、前揭事實業據被告於警詢及本院審理中均供承不諱，而其於
    上開時、地為警查獲後所採尿液經送臺灣檢驗科技股份有限
    公司以EIA 酵素免疫分析法初步檢驗，再以GC/MS 氣相層析
    質譜儀法確認檢驗結果，確均呈鴉片類（嗎啡）及甲基安非
    他命類陽性反應乙節，亦有該公司98年6 月1 日編號：UL/2
    009/50378 號濫用藥物檢驗報告、毒品犯罪嫌疑人尿液採驗
    作業管制紀錄各一紙附卷可稽，被告之自白既有上開證據足
    資補強，應堪信為真實。據此，本案事證明確，被告犯行堪
    以認定。
三、查被告前因施用毒品案件，經本院以94年度毒聲字第707 號
    裁定送觀察、勒戒後，認有繼續施用毒品之傾向，再經本院
    以94年度毒聲字第1430號裁定令入戒治處所施以強制戒治，
    嗣於95年3 月24日執行完畢出所，並由臺灣板橋地方法院檢
    察署檢察官以95年度戒毒偵字第170 號為不起訴處分確定等
    情，有臺灣高等法院被告前案紀錄表一份在卷可參，其再犯
    本件施用第一級、第二級毒品之罪，係於強制戒治執行完畢
    後五年內再犯毒品危害防制條例第10條第1 項、第2 項之罪
    ，依該條例第23條第2 項規定，應逕予論罪科刑。
四、論罪科刑部分：
(一)按海洛因、甲基安非他命分別係毒品危害防制條例第2 條第
    2 項第1 款、第2 款所定之第一級、第二級毒品，故核被告
    所為，係犯上開條例第10條第1 項之施用第一級毒品罪及同
    條第2 項之施用第二級毒品罪。其施用前持有海洛因、甲基
    安非他命之行為，均為其施用之高度行為所吸收，而不另論
    罪。其所犯上開二罪間，犯意各別、行為互殊，應予分論併
    罰。
(二)被告前因施用第一級、第二級毒品案件，經本院以96年度訴
    字第3960號刑事判決分別判處有期徒刑七月、三月，應執行
    有期徒刑八月確定，甫於97年12月15日縮刑期滿執行完畢乙
    節，有上開被告前案紀錄表一份在卷可按，其受有期徒刑執
    行完畢後五年內，故意再犯本件有期徒刑以上之各罪，皆為
    累犯，均應依刑法第47條第1 項之規定加重其刑。
(三)本院爰審酌被告前已有因施用毒品而經觀察、勒戒、強制戒
    治及論罪科刑之紀錄，業如上述，猶再犯本件施用毒品犯行
    ，可徵其悔意不深，遠離毒品之意志薄弱，惟其施用毒品係
    自戕行為，對他人法益尚無具體危害，及其施用毒品之動機
    ，暨犯罪後坦承犯行之態度等一切情狀，分別量處如主文所
    示之刑，並定其應執行之刑，以資懲儆。
據上論斷，應依刑事訴訟法第273 條之1 第1 項、第299 條第1
項前段，毒品危害防制條例第10條第1 項、第2 項，刑法第11條
前段、第47條第1 項、第51條第5 款，判決如主文。
本案經檢察官陳旭華到庭執行職務。
中    華    民    國    98    年    9     月    23    日
                  刑事第十庭  法  官 張紹省
以上正本證明與原本無異。
如不服本判決應於送達後十日內向本院提出上訴狀。
                              書記官 周雅玲
中    華    民    國    98    年    9     月    23    日
附錄本案論罪科刑法條全文：
毒品危害防制條例第10條
施用第一級毒品者，處六月以上五年以下有期徒刑。
施用第二級毒品者，處三年以下有期徒刑。


司法院資訊處製作；財團法人民間司法改革基金會備份。
